臺灣臺中地方法院刑事判決　　　　　　100年度交訴字第137號
公　訴　人　臺灣臺中地方法院檢察署檢察官
被　　　告　莊盛堯
上列被告因肇事逃逸案件，經檢察官提起公訴（一００年度偵字
第二八九三號），本院合議庭裁定進行簡式審判程序，判決如下
：
    主    文
莊盛堯駕駛動力交通工具肇事，致人傷害而逃逸，處有期徒刑柒
月。緩刑貳年。
    犯罪事實
一、莊盛堯於民國一百年一月二十一日上午，騎乘車牌號碼一０
    二－ＤＳＰ號重機車，沿臺中市○區○○路由復興路往忠孝
    路方向行駛。至同日上午十一時零六分許，莊盛堯騎車行經
    臺中市○區○○路與和平街之交岔路口時，本應注意汽車行
    駛時，駕駛人應注意車前狀況，隨時採取必要之安全措施，
    而依當時天候晴、為日間自然光線、路面乾燥無缺陷、無障
    礙物、視距良好等客觀情形，又無不能注意之特別情事，竟
    疏於注意而貿然直行。適有黃碧嘉騎乘車牌號碼ＰＰＴ－０
    九六號重機車，沿臺中市○區○○路由忠孝路往復興路方向
    （即莊盛堯之對向）駛抵上開路口，亦疏未注意轉彎車應讓
    直行車先行之規定，而逕自左轉，欲進入和平街後朝大智路
    方向繼續行駛。迨莊盛堯發現黃碧嘉所騎乘之機車因左轉而
    橫阻於己向車道之前方時，業已避煞不及，致其所騎重機車
    與黃碧嘉之機車右側發生碰撞，黃碧嘉因而人車倒地，並受
    有軀幹挫傷、手指磨損或擦傷、下肢挫傷、髖、大腿、小腿
    及踝磨損或擦傷之傷害（所涉過失傷害部分業據黃碧嘉撤回
    告訴，由本院另為不受理之諭知）。莊盛堯見自己駕車肇事
    致人受傷，並聽聞黃碧嘉當場表示將報警處理後，竟基於肇
    事逃逸之犯意，既未通知救護車前來救援傷者，亦未等候員
    警到場處理，隨即騎車逃離現場。嗣因騎車行經該處之柯景
    鈞見狀後主動尾隨追逐，並及時攔阻莊盛堯帶其返回現場，
    另撥打電話報警處理，始悉上情。
二、案經黃碧嘉訴由臺中市政府警察局第三分局報請臺灣臺中地
    方法院檢察署檢察官偵查起訴。
    理    由
一、本件被告莊盛堯於準備程序中，先就上開犯罪事實為有罪之
    陳述，且所犯係死刑、無期徒刑、最輕本刑為三年以上有期
    徒刑以外之罪，經本院合議庭依刑事訴訟法第二百七十三條
    之一第一項之規定，裁定由法官一人獨任進行簡式審判程序
    ，先此敘明。
二、上開犯罪事實，業據被告莊盛堯於本院審理時坦承不諱，核
    與證人即告訴人黃碧嘉、證人柯景鈞於警詢及偵查時證述被
    告肇事後駕車逃逸經過相符，復有道路交通事故調查報告表
    （一）（二）、現場圖、澄清綜合醫院診斷證明書各一份、
    現場及車損照片十張附卷可稽，足徵被告前揭自白應屬實情
    。本案事證已臻明確，被告犯行洵堪認定。
三、核被告莊盛堯於駕車肇事致人成傷後，竟未予救援傷者即駕
    車逃逸，核其所為，係犯刑法第一百八十五條之四之駕車肇
    事致人傷害逃逸罪。爰審酌被告於肇事後聽聞傷者將報警處
    理，隨即駕車逃離現場，置他人受傷之情形於不顧，對於社
    會公共安全所生之負面影響非微，犯罪所生危害不容輕忽；
    惟念及被告於審理時坦承犯行，且與告訴人黃碧嘉達成民事
    和解，並已悉數給付約定之賠償金額，此有本院一００年度
    司中調字第一一七九號調解程序筆錄及本院公務電話紀錄各
    一份在卷足參，被告犯後態度尚稱可取；再參以被告犯罪手
    段、動機、目的、告訴人黃碧嘉所受傷勢、被告具有大學肄
    業學歷之智識程度等一切情狀，量處如主文所示之刑，以示
    懲儆。末查被告前未曾因故意犯罪受有期徒刑以上刑之宣告
    ，有刑案資料查註紀錄表及臺灣高等法院被告前案紀錄表在
    卷可按，被告坦承犯行，深表悔悟，其經此教訓，當能知所
    警惕，而無再犯之虞，本院審酌上情，認主文所宣告之刑，
    以暫不執行為宜，爰併宣告緩刑二年，以啟自新。
四、公訴蒞庭檢察官雖於本院審理期日當庭表示應量處被告有期
    徒刑六月，並諭知附條件（提供六十小時義務勞務）緩刑等
    語，惟本院認為依被告所犯情節及對於公眾往來安全所生危
    害觀察，本不宜率予量處肇事逃逸罪之法定最低度刑；且必
    須使被告面臨可能遭受剝奪人身自由之刑罰，方得促其知所
    警惕，並於緩刑期內循規蹈矩，培養知法守法之健全觀念。
    準此，檢察官上開具體求刑意見恐嫌失之過輕，而為本院所
    不採。另本院既已諭知被告有期徒刑七月之刑期，且不得易
    科罰金，縱仍予宣告緩刑，對於被告應已產生相當之警惕教
    化作用，當無再於緩刑宣告中附加提供一定時數義務勞務等
    條件之必要，附此敘明。
據上論斷，應依刑事訴訟法第二百七十三條之一第一項、第二百
九十九條第一項前段，刑法第一百八十五條之四、第七十四條第
一項第一款，判決如主文。
本案經檢察官廖育賢到庭執行職務。
中    華    民    國   100    年    11    月    7     日
                    刑事第七庭  法  官  高文崇
以上正本證明與原本無異。
如不服本判決應於收受判決後10日內向本院提出上訴書狀，並應
敘述具體理由。其未敘述上訴理由者，應於上訴期間屆滿後20日
內向本院補提理由書（均須按他造當事人之人數附繕本）「切勿
逕送上級法院」。
告訴人或被害人對於判決如有不服具備理由請求檢察官上訴者，
其上訴期間之計算係以檢察官收受判決正本之日期為準。
                                書記官  葉卉羚
中    華    民    國   100    年    11    月    7     日
附錄本案論罪科刑法條：
刑法第一百八十五條之四：
駕駛動力交通工具肇事，致人死傷而逃逸者，處六月以上五年以
下有期徒刑。